## Estudiante / Licenciatura en Informática



### Edwin Harold Villanueva Salazar

Edad: 29

Nacionalidad: Argentina

Dirección: Calle 42 bis nº584 Ensenada

Teléfono: 0221-5121793 Móvil: 221-5737467 - Movistar E-mail: aquarius.tlv@gmail.com

Actualmente estoy en el Segundo año de la carrera Licenciatura en Informática.

Mi deseo es poder aprender, adquirir experiencia de preferencia en lo relacionado a la Programación y el Desarrollo de Software, también me gustaría desarrollar habilidades y aptitudes con el fin de crecer en un ambiente profesional.

Dispuesto a adaptarme a cualquier ámbito de trabajo.

# **Experiencia Laboral**

2008-2009 Autoservicio Pecsa

Cargo: Empleado de playa.

Función: Distribución de combustible

2009-2010 Estación de Servicios Kio

Cargo: Empleado de ventas en almacén. Función: Cajero, repositor y mantenimiento.

2010-2011 Kiosko Sam

Cargo: Empleado de almacén. Función: ventas y servicios.

2011-2012 Indumentaria para chicos

Cargo: Dueño.

Función: venta de ropa infantil.

2012-2013 Peluquería Mar y Sol

Cargo: Ayudante de Peluquero/a.

Función: atención al público, recepcionista, mantenimiento.

2013-2021 Albañilería

Cargo: Trabajador Independiente.

Función: Trabajos en seco, presupuestos, entre otros.

#### Formación académica

2003-2008 Bachiller

Institución Educativa Miguel Grau seminario Secundario completo sin materias adeudadas.

2019-2021 Estudiante de Lic. en Informática

Facultad de Informática de la Plata Cursando el Segundo año de la Carrera

#### **Cursos**

2008-2009 Ensamblaje, mantenimiento Reparación de PC

Instituto Norbert Wiener

Curso corto de reparación de computadoras

2008-2009 Operador de PC

Instituto Norbert Wiener

Curso corto del uso de herramientas ofimáticas.

# Lenguajes de programación aprendidos

HTML, CSS y JS cursando actualmente (Universitario).

Python conocimientos básicos del lenguaje (Universitario).

Java conocimientos básicos del lenguaje (Universitario).

Pascal conocimientos básicos del lenguaje (Universitario).

Smalltalk conocimientos básicos del lenguaje (Universitario).

### **Idiomas**

#### Inglés

- Nivel principiante
- Ingles Técnico

Estudiando actualmente Ingles en la Escuela de Lenguas de la Plata.

# **Otros datos**

### Licencia de conducir

• B1

### Disponibilidad

• Part Time.